臺灣臺中地方法院刑事判決
109年度金訴字第264號
公  訴  人  臺灣臺中地方檢察署檢察官
被      告  湯喬羽




選任辯護人  黃念儂律師
上列被告因違反組織犯罪條例等案件，經檢察官提起公訴（109
年度偵字第16063號），本院判決如下：
    主    文
湯喬羽無罪。
    理    由
一、公訴意旨略以：被告湯喬羽與同案被告李慶和於民國108年9
    月3日前某日，在廈門結識，被告得知同案被告李慶和因缺
    錢花用，因此同案被告李慶和在經被告許以可從提領款項中
    分得2%為報酬後，而應允參與被告所操縱、指揮之車手集團
    犯罪組織，擔任該集團車手交通之工作，並負責為該詐欺集
    團招募提款車手，同案被告李慶和因此又依被告指示，以可
    從提領款項中抽取10%之報酬，招募同鄉之同案被告劉鳳賓
    加入被告所操控之詐欺集團，同案被告李慶和與被告所操縱
    之詐欺集團之發話人員、取簿手(按即負責向被害人收取詐
    得之帳戶存摺及金融卡)、負責回水之人(即俗稱水人)、車
    手同案被告劉鳳賓即共同意圖為自己不法之所有，基於三人
    以上假冒公務員而詐欺取財之犯意聯絡，先由該詐欺集團某
    發話人員於108年9月3日13時許，假冒職司犯罪偵查之檢察
    官及司法警察，再以電話向告訴人蔡孟韋佯稱其國民健康保
    險卡遭盜用並涉嫌洗錢，需將所有帳戶之金融卡連同密碼交
    付前來收取之警務長以供調查，致告訴人因此陷於錯誤，而
    依該詐欺集團指示前往臺中市○○區○○○路○段000號，與自稱
    警務長之取簿手見面，並將其向中國信託商業銀行南屯分行
    所申請帳號：000000000000帳戶（以下稱系爭帳戶）之金融
    卡交付予取簿手，並告知提款卡密碼，取簿手得手隨即聯絡
    該詐欺集團成員，再由被告所指揮之該詐欺集團成員指示同
    案被告李慶和駕駛車牌號碼000-0000號自用小客車，搭載車
    手同案被告劉鳳賓，前去臺中市中區綠川東街與取簿手碰面
    交接甫詐得之告訴人上揭帳戶金融卡，之後同案被告劉鳳賓
    隨即搭乘同案被告李慶和所駕駛之上揭自用小客車，前往臺
    中市○區○○路00號中國信託商業銀行臺中分行，由同案被告
    劉鳳賓下車入內操作提款機，提領詐得之款項共計新臺幣(
    下同)12萬元，同案被告李慶和、劉鳳賓得手後，隨依被告
    指示，將不法所得帶往臺中公園交付予依被告指示前來取款
    之水人，以此回水予被告，而同案被告李慶和、劉鳳賓分別
    從中抽取2,000元、1萬2,000元之不法所得，因認被告涉犯
    刑法第339條之4第1項第1款、第2款之三人以上共同假冒公
    務員犯詐欺取財罪、同法第339條之2第1項之以不正方式由
    自動付款設備取財罪、組織犯罪防制條例第3條第1項前段之
    操縱指揮犯罪組織罪、同條例第4條第1項之招募他人加入犯
    罪組織罪、洗錢防制法第14條第1項之一般洗錢罪等罪嫌等
    語。
二、按犯罪事實應依證據認定之，無證據不得認定犯罪事實；不
    能證明被告犯罪者，應諭知無罪之判決，刑事訴訟法第154
    條第2項、第301條第1項分別定有明文。次按事實之認定，
    應憑證據，如未能發現相當證據，或證據不足以證明，自不
    能以推測或擬制之方法，以為裁判基礎。且刑事訴訟上證明
    之資料，無論其為直接證據或間接證據，均須達於通常一般
    人均不致於有所懷疑，而得確信其為真實之程度，始得據為
    有罪之認定，若其關於被告是否犯罪之證明未能達此程度，
    而有合理性懷疑之存在，致使無從形成有罪之確信，根據「
    罪證有疑，利於被告」之證據法則，即不得遽為不利於被告
    之認定。又按檢察官就被告犯罪事實，應負舉證責任，並指
    出證明之方法，刑事訴訟法第161條第1項定有明文。因此，
    檢察官對於起訴之犯罪事實，應負提出證據及說服之實質舉
    證責任。倘其所提出之證據，不足為被告有罪之積極證明，
    或其指出證明之方法，無從說服法院以形成被告有罪之心證
    ，基於無罪推定之原則，自應為被告無罪判決之諭知（最高
    法院40年台上字第86號、76年台上字第4986號、92年台上字
    第128號判例意旨參照）。
三、公訴意旨認被告涉犯上開罪嫌，無非係以被告之供述、證人
    即告訴人蔡孟韋、證人即同案被告李慶和、劉鳳賓之證述、
    路口監視器翻拍照片、系爭帳戶之交易明細等為其主要論據
    。
四、而按有罪之判決書應於理由內記載認定犯罪事實所憑之證據
    及其認定之理由，刑事訴訟法第310 條第1 款定有明文。而
    犯罪事實之認定，係據以確定具體的刑罰權之基礎，自須經
    嚴格之證明，故其所憑之證據不僅應具有證據能力，且須經
    合法之調查程序，否則即不得作為有罪認定之依據。倘法院
    審理之結果，認為不能證明被告犯罪，而為無罪之諭知，即
    無前揭第154 條第2 項所謂「應依證據認定」之犯罪事實之
    存在。因此，同法第308 條前段規定，無罪之判決書只須記
    載主文及理由。而其理由之論敘，僅須與卷存證據資料相符
    ，且與經驗法則、論理法則無違即可，所使用之證據亦不以
    具有證據能力者為限，即使不具證據能力之傳聞證據，亦非
    不得資為彈劾證據使用。故無罪之判決書，就傳聞證據是否
    例外具有證據能力，無須於理由內論敘說明（最高法院100
    年度台上字第2980號判決意旨參照）。本院審理後認不能證
    明被告之犯罪，而為無罪判決之諭知，則揆諸前開說明，本
    案卷內證據資料，是否具有證據能力，即無論述之必要，先
    予敘明。
五、訊據被告湯喬羽固坦承在廈門認識同案被告李慶和，惟堅決
    否認上開犯行，辯稱：我沒有介紹工作給李慶和，也不認識
    劉鳳賓和陳佳炤，我與李慶和有加微信，我的微信名稱是「
    喬羽」，不是「辣比小新」等語。辯護意旨則以：李慶和證
    稱被告即微信帳號「辣比小新」為本案上手，惟李慶和所證
    其與劉鳳賓、陳佳炤同時加入微信帳號「辣比小新」，此與
    劉鳳賓、陳佳炤之證詞不符；又劉鳳賓證稱其於108年9月3
    日之犯行係受李慶和之指揮，其於同年月4日才取得暱稱「
    辣比小新」之微信帳號，此與陳佳炤之證詞相符，微信暱稱
    「辣比小新」當無可能於同年月3日指揮本案；另李慶和證
    稱其從未使用微信帳號「白狼」，但劉鳳賓證稱李慶和係以
    微信帳號「白狼」指揮操縱其取款，可證李慶和係規避較重
    之操縱指揮犯罪組織罪，而認以輕罪之參與犯罪組織罪，企
    圖逃避己身之犯罪，是李慶和、劉鳳賓、陳佳炤之證詞相互
    矛盾，且無其他補強證據佐證，無法證明被告涉犯本案犯行
    等語。
六、經查：
  ㈠同案被告李慶和、劉鳳賓所屬詐欺集團成員於108年9月3日13
    時許，撥打電話予告訴人蔡孟韋，假冒檢察官、警務處長之
    名義，佯稱：其國民健康保險卡遭人盜用，並涉嫌洗錢，須
    將其名下金融帳戶之提款卡及密碼交付警務處長以供調查，
    致告訴人陷於錯誤，因而依該詐欺集團成員之指示，於同日
    13時22分許，前往臺中市○○區○○○路○段000號，將其名下系
    爭帳戶之提款卡及密碼交付自稱警務處長之取簿成員，嗣於
    同日15時1分許，同案被告李慶和駕駛車牌號碼000-0000號
    自用小客車搭載同案被告劉鳳賓，前往臺中市中區綠川東街
    附近，由同案被告劉鳳賓向取簿成員拿取系爭帳戶之提款卡
    及密碼後，再由同案被告李慶和駕駛上開車輛搭載同案被告
    劉鳳賓前往址設臺中市○區○○路00號之中國信託商業銀行臺
    中分行，於同日15時13分許，由同案被告劉鳳賓持系爭帳戶
    之提款卡及密碼，操作自動櫃員機提領12萬元，嗣該款項經
    轉交收水成員之事實，業據證人即告訴人蔡孟韋、證人即同
    案被告李慶和、劉鳳賓分別於警詢時證述在卷（見108年度
    偵字第34081號〈以下稱偵卷一〉第17至29、39至49、65至69
    頁），並有中國信託商業銀行108年9月17日中信銀字第1082
    24839199736號函檢附系爭帳戶開戶基本資料、交易明細表
    、系爭帳戶存摺封面暨內頁明細、中國信託商業銀行客戶服
    務部108年9月11日提供之ATM交易提領地點證明、內政部警
    政署反詐騙案件紀錄表、指認犯罪嫌疑人紀錄表（指認人：
    李慶和）、監視器擷取照片各1份在卷可稽（見偵卷一第71
    、77至95、103至127頁），其事實足堪認定。
　㈡關於同案被告李慶和、劉鳳賓如何加入上開詐欺集團及渠等
　  所為本案聯繫提款、交款回水之過程，茲就證人即同案被告
　  李慶和、劉鳳賓、證人即另案共犯陳佳炤之證述內容，分述
    如下： 　
  ⑴證人即同案被告李慶和於108年10月4日警詢時證稱：陳佳炤
    跟劉鳳賓、我一起做詐欺車手，我們的上手都是被告，被告
    是我在大陸賣檳榔認識的朋友，被告問我有沒有朋友想要賺
    錢，可以跟他聯絡，剛好我朋友劉鳳賓及陳佳炤有缺錢，我
    就介紹他們認識，他們透過微信與被告（微信名稱：「辣比
    小新」）聯絡，本案是劉鳳賓接到上手電話指示，我在車上
    有看到劉鳳賓在講電話，之後劉鳳賓就叫我載他到第一廣場
    附近，到達後劉鳳賓就下車與一名男子接觸，並取得提款卡
    ，這次劉鳳賓在中國信託臺中分行提領後，有將2,000元給
    我，其他的贓款劉鳳賓有叫我載他到臺中公園，由他下車交
    給其他詐欺集團成員等語（見偵卷一第19、23至27頁）；於
    108年10月4日警詢時證稱：集團成員我只認識上手「辣比小
    新」，我在大陸廈門賣檳榔的時候，他是我的朋友兼顧客，
    約於108年8月初認識「辣比小新」等語（見本院卷第151、1
    54頁）；於本院審理時證稱：我跟被告在廈門認識，我說缺
    錢，他說我這邊有賺錢的，看回去要不要再聯絡，陳佳炤跟
    劉鳳賓都是我多年朋友，那天他們來找我，剛好被告用微信
    暱稱「辣比小新」打電話給我，要找我擔任車手工作，我用
    擴音在講，我們三個都有聽到，我們三個一起加入，他們兩
    個也有問「辣比小新」，直接「辣比小新」給他們他的ID，
    我、陳佳炤、劉鳳賓從事詐欺期間都是108年9月3日到9月7
    日，108年9月3日是劉鳳賓直接跟「辣比小新」聯絡，我只
    是幫忙劉鳳賓開車而已，我開車帶他去臺中第一廣場附近拿
    提款卡，劉鳳賓下車去跟那個人接洽，拿完提款卡之後，我
    有載劉鳳賓到中國信託臺中分行提款，提完款之後，我開車
    載劉鳳賓去臺中公園附近，劉鳳賓下車，我看他將款項放到
    一個地方就離開等語（見本院卷第249、252至253、255至25
    6、261至266、270、273頁），固指稱被告即微信暱稱「辣
    比小新」為其與同案被告劉鳳賓、另案共犯陳佳炤在上開詐
    欺集團之上手，其於108年8月間在廈門認識被告，被告向其
    表示有賺錢機會，嗣其返臺後，被告以微信暱稱「辣比小新
    」撥打電話邀約其擔任車手，當時其友人即同案被告劉鳳賓
    、另案共犯陳佳炤（陳佳炤與李慶和於108年9月3日至6日間
    共同對被害人盧李桂香詐欺取財案件，業經本院以109年度
    訴字第621號判決有罪確定）亦在場獲悉，其與同案被告劉
    鳳賓、另案共犯陳佳炤遂同時加入該詐欺集團，被告即直接
    將微信暱稱「辣比小新」ID提供給同案被告劉鳳賓、另案共
    犯陳佳炤，本案即由被告於108年9月3日以微信暱稱「辣比
    小新」聯繫指示同案被告劉鳳賓，由同案被告劉鳳賓拿取提
    款卡、領取款項及交款回水，其僅負責開車搭載同案被告劉
    鳳賓，並由同案被告劉鳳賓交付其報酬2,000元等情。
　⑵證人即同案被告劉鳳賓於108年9月27日警詢時證稱：約於9月
    2日左右李慶和看我生病需要錢，問我要不要擔任詐欺車手
    提款工作，我因急需用錢就答應配合提款，隔天他就載我去
    提款，我們都用微信聯絡，都是李慶和用暱稱「白狼」和我
    聯繫，我只負責從李慶和那拿卡片提款，我只知道他載我去
    提款，擔任我上手（發卡、收錢）的工作等語（見偵卷一第
    61頁）；於108年10月15日警詢時證稱：我於詐騙集團擔任
    提領車手，於108年9月3日做到108年9月6日，李慶和當日（
    3日）中午打給我叫我出去，然後李慶和就載我前往與提款
    卡面交車手碰面，面交車手是李慶和聯繫的，面交車手跟李
    慶和約在一家7-11，我領完錢交給李慶和，李慶和就載我回
    家，我獲得提領金額的1成，也就是1萬2,000元，酬勞是李
    慶和給我的，李慶和負責開車、跟上線聯絡及收錢、提款卡
    ，我就負責領錢，9月3日這次提領都是李慶和在聯繫，李慶
    和只有第一天負責聯繫，9月4日李慶和就叫我加微信暱稱「
    辣比小新」，我才知道他是我上手，後面就是我跟「辣比小
    新」聯繫，我不知道他叫「湯喬羽」，警方告知我後才知道
    ，我跟「湯喬羽」沒有見過面等語（見偵卷一第41至47頁）
    ，則證稱同案被告李慶和於108年9月2日邀約其擔任提款車
    手，本案係同案被告李慶和於同年月3日以微信暱稱「白狼
    」與其聯繫後，駕車搭載其向收簿手拿取提款卡，其提領款
    項後即交付同案被告李慶和，並由同案被告李慶和交付其報
    酬1萬2,000元，該次提款均由同案被告李慶和負責與上手聯
    繫，嗣於同年月4日同案被告李慶和叫其加入微信暱稱「辣
    比小新」，之後即由上手微信暱稱「辣比小新」與其聯繫，
    其與微信暱稱「辣比小新」未曾謀面，亦不知悉被告「湯喬
    羽」等情。
  ⑶證人即另案共犯陳佳炤於本院審理時證稱：「（問：你有無
    在108年9月3日下午18時2分許到18時6分於臺中市○○區○○00
    號幼獅工業區服務區內的自動櫃員機，拿盧李桂香華南銀行
    帳戶的提款卡去提領款項並轉帳3萬元？）答：有。」、「
    （問：你有無在108年9月3日18時22分到18時25分於臺中市○
    ○區○○路00號郵局，拿盧李桂香郵局帳戶的提款卡去提領總
    共15萬元？）答：有。」，是李慶和找我參與詐欺集團擔任
    車手提領被害人帳戶內詐欺贓款，李慶和突然打電話給我，
    叫我去幼獅工業區，我就騎機車到那邊附近工廠，然後我就
    上車，到郵局那邊，李慶和就拿提款卡給我，跟我說上面的
    密碼，叫我去提領多少出來，當天我在郵局提領完之後，我
    就上車直接交給李慶和，然後他直接拿百分之十的佣金給我
    之後，我就離開了，當天就是第一次，當天只有李慶和打電
    話給我，108年9月4日之後李慶和有給我一個電話，他叫我
    加一個微信，那一個上手通訊軟體記得叫「辣比小新」，有
    成功加入過，後來又登入不進去，我就把那個通訊軟體刪掉
    了，我沒有見過微信暱稱「辣比小新」，檢察官起訴之後，
    我才知道「湯喬羽」等語（見本院卷第793至799、802至803
    、808至809頁），則證稱同案被告李慶和於108年9月3日邀
    約其擔任詐欺集團之車手，當日同案被告李慶和以電話聯繫
    其前往幼獅工業區，並交付被害人盧李桂香之提款卡，由其
    提領款項後交付同案被告李慶和，並由同案被告李慶和交付
    其提領款項十分之一報酬，嗣於同年月4日之後同案被告李
    慶和叫其加入微信暱稱「辣比小新」，其有成功加入過，但
    因後來無法登入，則將該帳號刪除，其與微信暱稱「辣比小
    新」未曾謀面，亦不知悉被告「湯喬羽」等情。
　⑷經互相勾稽前開證人之證詞，尚無從認定被告涉有同案被告
    李慶和、劉鳳賓暨所屬詐欺集團所為上開犯行，說明如下：
　①關於同案被告李慶和、劉鳳賓如何加入詐欺集團一節，證人
    即同案被告李慶和固指稱其因接獲被告即微信暱稱「辣比小
    新」電話邀約其擔任車手，而與當時亦在場聽聞電話內容之
    同案被告劉鳳賓、另案共犯陳佳炤同時加入該詐欺集團等情
    ，惟此與證人即同案被告劉鳳賓、證人即另案共犯陳佳炤所
    證渠等係分別受同案被告李慶和之邀約擔任詐欺集團車手等
    情，顯有不同，已難認被告有招募同案被告李慶和、劉鳳賓
    加入上開詐欺集團之情事。
  ②又關於同案被告李慶和、劉鳳賓所為本案聯繫提款、交款回
    水之過程，證人即同案被告李慶和固指稱被告即微信暱稱「
    辣比小新」係其與同案被告劉鳳賓、另案共犯陳佳炤在上開
    詐欺集團之上手，本案係由被告於108年9月3日以微信暱稱
    「辣比小新」與同案被告劉鳳賓聯繫，再由同案被告劉鳳賓
    拿取提款卡、提領款項及交款回水，並給付其報酬等情，惟
    證人即同案被告劉鳳賓則證稱本案係由同案被告李慶和與其
    聯繫，其提領款項後即交付同案被告李慶和，並由同案被告
    李慶和給付其報酬等情，參酌證人即另案共犯陳佳炤所證其
    與同案被告李慶和於108年9月3日共同對被害人盧李桂香詐
    欺取財之案件中，亦由同案被告李慶和與其聯繫、向其收款
    並給付其報酬等情，二者於同日之行為模式如出一轍，堪認
    本案係由同案被告李慶和負責聯繫提款及交款回水等事宜無
    訛，是證人即同案被告李慶和前揭證詞既與證人即同案被告
    劉鳳賓、證人即另案共犯陳佳炤所證內容不符而無可採，自
    無從憑此認定被告有聯繫指揮或參與分擔本案詐欺取財、非
    法由自動付款設備取財、洗錢等行為存在。
  ③再參諸證人即同案被告劉鳳賓證稱同案被告李慶和於108年9
    月4日叫其加入微信暱稱「辣比小新」之帳號，之後即由上
    手微信暱稱「辣比小新」與其聯繫等情，此與證人即另案共
    犯陳佳炤所證其與同案被告李慶和於108年9月3日共同對被
    害人盧李桂香詐欺取財之案件中，同案被告李慶和於108年9
    月4日之後叫其加入微信暱稱「辣比小新」之帳號等情一致
    ，足徵同案被告劉鳳賓確於108年9月4日始加入微信暱稱「
    辣比小新」，是同案被告劉鳳賓加入微信暱稱「辣比小新」
    之時間既在本案犯罪時間108年9月3日之後，即難認同案被
    告劉鳳賓所稱微信暱稱「辣比小新」之上手與本案之犯行有
    涉。
　④至於微信暱稱「辣比小新」之真實身分，證人即同案被告李
    慶和固指稱其與被告在廈門認識，微信暱稱「辣比小新」之
    人即為被告等情，被告於本院準備程序時亦自承在廈門認識
    李慶和等語（見本院卷第71頁），然被告是否係微信暱稱「
    辣比小新」之人，尚乏其他客觀通訊或對話紀錄可佐，又證
    人即同案被告劉鳳賓、證人即另案共犯陳佳炤亦均證稱渠等
    與微信暱稱「辣比小新」未曾謀面，亦不知悉被告「湯喬羽
    」等語，而難以補強證明證人即同案被告李慶和此部分所述
    為真，實無從僅憑證人即同案被告李慶和之單方陳述，逕認
    被告即為微信暱稱「辣比小新」之人或有透過微信暱稱「辣
    比小新」遂行操縱、指揮上開詐欺集團之行為。
  ㈢末按被告或共犯之自白，不得作為有罪判決之唯一證據，仍
    應調查其他必要之證據，以察其是否與事實相符，刑事訴訟
    法第156條第2項定有明文。其立法目的係以補強證據以擔保
    被告自白之真實性，而所謂補強證據，則指除該自白本身外
    ，其他足以證明自白之犯罪事實具有相當真實性之證據而言
    。雖所補強者，並非以事實之全部為必要，但須因補強證據
    與自白之相互利用，而足使犯罪事實獲得確信者，始足當之
    。又共同正犯所為不利於己之陳述，固得採為其他共犯犯罪
    之證據，然為保障其他共同正犯之利益，該共犯所為不利於
    己之陳述，除須無瑕疵可指外，仍應調查其他必要之證據，
    以察其是否與事實相符，不得專憑該項陳述作為其他共同正
    犯犯罪事實之認定，亦即尚須其他補強證據予以佐證。兩名
    以上共同正犯之自白，除對向犯雙方所為之自白，因已合致
    犯罪構成要件事實而各自成立犯罪外；倘為任意共同正犯、
    聚合犯，或對向犯其中一方共同正犯之自白，縱所自白之內
    容一致，仍屬自白之範疇，究非自白以外之其他必要證據。
    故此所謂其他必要證據，應求諸於該共同正犯自白以外其他
    與犯罪有關之證據；必其中一共同正犯之自白先有補強證據
    ，而後始得以該自白為其他共同正犯自白之補強證據，殊不
    能逕以共同正犯之自白相互作為補強證據（最高法院106年
    度台上字第2994號判決意旨參照）。關於被告被訴招募他人
    加入犯罪組織、操縱指揮犯罪組織、三人以上共同假冒公務
    員犯詐欺取財、以不正方式由自動付款設備取財、洗錢等犯
    行，固有證人即同案被告李慶和前述自白陳述為憑，然因證
    人即同案被告李慶和前揭陳述自白，關於同案被告李慶和、
    劉鳳賓如何加入上開詐欺集團及渠等所為本案聯繫提款、交
    款回水之過程等重要事項，與證人即同案被告劉鳳賓、證人
    即另案共犯陳佳炤之證詞間，有多處明顯不符之瑕疵存在，
    且經互相勾稽之結果，難認證人即同案被告李慶和所為有關
    被告涉及本案犯行之自白陳述為真，復查，觀諸卷內證據資
    料，尚乏被告實際參與本案犯行之客觀補強證據為佐，自無
    從以證人即同案被告李慶和之自白陳述，逕認定被告成立前
    開被訴犯行。
七、綜上所述，公訴人所指被告招募他人加入犯罪組織、操縱指
    揮犯罪組織、三人以上共同假冒公務員犯詐欺取財、以不正
    方式由自動付款設備取財、洗錢等犯行，所為訴訟上之證明
    ，尚未達到通常一般之人均不會有任何懷疑，而得確信被告
    犯行之真實程度，自無從說服本院形成有罪之心證。此外，
    復查無其他積極證據足認被告確有公訴人所指前開犯行，被
    告之犯罪尚屬不能證明，基於無罪推定之原則，即應為被告
    無罪之諭知。
據上論斷，應依刑事訴訟法第301條第1項，判決如主文。
本案經檢察官黃永福提起公訴，經檢察官林煒容到庭執行職務。
中    華    民    國    110   年    12    月    23    日
                  刑事第十一庭  審判長法  官  曹錫泓
　　　　　　　　　                    法  官  許曉怡
　　　　　　　　　　　　　　　　　　　法  官  林依蓉
以上正本證明與原本無異。
如不服本判決應於收受送達後20日內向本院提出上訴書狀，並應
敘述具體理由；其未敘述上訴理由者，應於上訴期間屆滿後20日
內向本院補提理由書（均須按他造當事人之人數附繕本）「切勿
逕送上級法院」。
告訴人或被害人如對於本判決不服者，應具備理由請求檢察官上
訴，其上訴期間之計算係以檢察官收受判決正本之日期為準。
                                      書記官  林俐
中    華    民    國    110   年    12    月    23    日